臺灣雲林地方法院刑事附帶民事訴訟判決　　　　　　　九十一年度附民字第二七號
　　原　　　告　乙○○
　　被　　　告　甲○○
右被告因妨害家庭案件（九十一年度易字第一五三號），原告提起刑事附帶民事訴訟
，本院判決如左：
    主  文
被告應給付原告新臺幣伍拾萬元，及自民國九十一年五月十一日起至清償日止，按週
年利率百分之五計算之利息。
原告其餘之訴駁回。
本判決第一項於原告以新臺幣壹拾柒萬元，為被告供擔保後，得假執行。但被告如於
假執行程序實施前，以新臺幣伍拾萬元，為原告預供擔保，得免假執行。
原告其餘假執行之聲請駁回。
    事  實
一、原告方面：
  （一）聲明：被告應給付原告新臺幣（下同）一百二十萬元，及自起訴狀繕本送達
        之翌日起即民國九十一年五月十一日起至清償日止，按週年利率百分之五計
        算之利息。
  （二）陳述：原告為林建達之配偶，被告明知林建達為有配偶之人，仍基於概括之
        犯意，自九十年十二月二十四日起至九十一年二月十日止，在雲林縣斗六市
        ○○路一八九巷四十一之二號星辰汽車旅館內或雲林縣虎尾鎮○○○路八十
        五巷十八號住處，與林建達先後發生性行為十餘次，而連續與有配偶之人相
        姦。為此依侵權行為法則，請求被告賠償慰藉金一百二十萬元。
二、被告方面：
  （一）聲明：求為判決駁回原告之訴。如受不利判決，願供擔保請准免為假執行。
  （二）陳述：未作任何之陳述。
    理  由
一、查原告為林建達之配偶，被告明知林建達為有配偶之人，仍基於概括之犯意，自
    九十年十二月二十四日起至九十一年二月十日止，在雲林縣斗六市○○路一八九
    巷四十一之二號星辰汽車旅館內或雲林縣虎尾鎮○○○路八十五巷十八號住處，
    與林建達先後發生性行為十餘次，而連續與有配偶之人相姦。業經本院九十一年
    度易字第一五三號刑事判決認定在案。原告主張被告以相姦不法方法加害其人格
    法益，致其家庭因而破裂，情節重大，從而請求被告連帶賠償慰藉金一百二十萬
    元及其利息，所為侵權行為事實及損害結果之主張，核與本院刑事判決所為上述
    認定尚無不合。依刑事訴訟法第五百條前段規定，應於刑事訴訟判決所認定之範
    圍內，認其為真實。
二、按因故意或過失，不法侵害他人之權利者，負損害賠償責任；不法侵害他人之身
    體、健康、名譽、自由、信用、隱私、貞操，或不法侵害其他人格法益而情節重
    大者，被害人雖非財產上之損害，亦得請求賠償相當之金額。民法第一百八十四
    條第一項前段、第一百九十五條第一項分別定有明文。查本件被告以相姦不法方
    法侵害原告之人格法益而情節重大，其負有侵權行為損害賠償之責，既經認定，
    本院斟酌兩造之身分、職業、經濟能力及原告所受痛苦之程度等一切情狀，認原
    告請求一百二十萬元之慰藉金，嫌屬過高，應予核減為五十萬元，方屬公允，逾
    此數額之請求，為無理由，應予駁回。兩造陳明願供擔保，聲請宣告假執行及免
    為假執行，經核原告勝訴部分均無不合，爰分別酌定相當擔保金額予以准許。至
    原告敗訴部分，其假執行之聲請失所附麗應併予駁回。
據上論結，本件原告之訴為一部有理由，一部為無理由，依刑事訴訟法第五百零二條
第一項、第二項、第四百九十一條第十款，民事訴訟法第三百九十條第二項、第三百
九十二條，判決如主文。
中      華      民      國      九十一    年    六    月     二十八     日
                                臺灣雲林地方法院刑事第二庭
                                    法  官  吳  褔  森
右正本證明與原本無異。
如不服本判決應於判決送達後十日內向本院提出上訴狀（應附繕本）。「切勿逕送上
級法院」。
                                    書記官  李  松  坤
中      華      民      國      九十一    年    六    月     二十八     日
